臺灣板橋地方法院刑事判決　　　　　　　94年度易字第1636號
公　訴　人　臺灣板橋地方法院檢察署檢察官
被　　　告　甲○○
　　　　　　　　　　（現於臺灣台北監獄台北分監執行中）
上列被告因違反毒品危害防制條例案件，經檢察官提起公訴（94
年度毒偵字第6456號），本院判決如下：
    主  文
甲○○連續施用第二級毒品，累犯，處有期徒刑陸月，如易科罰
金，以佰元折算壹日。扣案之安非他命壹包（淨重零點貳公克
）沒收銷燬。
    事  實
一、甲○○前因竊盜案件，經本院91年度易字第2818號判決判處
    有期徒刑8 月，並經臺灣高等法院92年度上易字第501 號判
    決駁回被告上訴而確定，於民國92年6 月20日執行完畢（再
    犯本案構成累犯）。又因施用毒品案件，經本院裁定送觀察
    、勒戒後，因有繼續施用毒品傾向，再裁定令入戒治處所施
    以強制戒治，於89年10月8 日執行完畢釋放，並於同年11月
    1 日經臺灣高等法院87年度上訴字第1632號判決免刑確定。
    再因施用第一級毒品海洛因及第二級毒品安非他命案件，經
    本院94年5 月31日94年度訴字第34號判決分別判處有期刑4
    月、8 月，並定其應執行刑10月確定。詎其仍不知悔改，自
    94年5 月31日判決宣示後某日起，至同年6 月27日為警查獲
    時止，在其位於台北縣三峽鎮○○路303 巷2 弄2 號1 樓住
    處或不詳處所之朋友家中，連續以將第二級毒品安非他命置
    入玻璃球燒烤產生煙霧之方式施用第二級毒品安非他命，平
    均每天施用一次，嗣經警於94年6 月27日7 時50分許在臺北
    縣鶯歌鎮○○路6 號前查獲，並扣得第二級毒品安非他命一
    包（淨重0.2 公克）。
二、案經臺北縣政府警察局三峽分局報請臺灣板橋地方法院檢察
    署檢察官偵查起訴，本院於準備程序進行中，被告就被訴事
    實為有罪之陳述，經告知簡式審判程序之旨，並聽取公訴人
    、被告之意見後，由本院合議庭裁定由受命法官獨任進行簡
    式審判程序。
    理  由
一、訊據被告甲○○對於上揭犯行全部坦白承認，且其於94年6
    月27日經警採集尿液送驗結果，呈安非他命類甲基安他命陽
    性反應等情，有台灣檢驗科技股份有限公司濫用藥物檢驗報
    告（報告編號：CH/2005/60877）、 臺北縣政府警察局三峽
    分局查獲毒品危害防制條例案姓名對照表各一紙附卷可按（
    見94年度核退毒偵字第1064號卷第2 、20頁）。此外，並有
    安非他命一包（淨重0.2 公克）扣案可資佐證；而上開扣案
    之安非他命一包（淨重0. 2公克）之成份，確為第二級毒品
    甲基安非他命一節，亦有搜索經過及結果陳報書、毒品初步
    鑑驗報告單、行政院衛生署管制藥品管理局檢驗成績書各一
    紙附卷可憑（見同上偵卷第3 、18、19頁）。綜上調查，堪
    認被告前開自白應與事實相符，堪予採信。又被告有如事實
    欄所載之毒品執行前科，有臺灣高等法院被告前案紀錄表一
    份附卷可按，是被告於強制戒治執行完畢釋放後五年內再犯
    本件施用第二級毒品之罪，事證明確，其犯行堪予認定。
二、查安非他命為毒品危害防制條例第2 條第2 項第2 款所列之
    第二級毒品，不得非法持有、施用，是核被告甲○○所為係
    犯同條例第10條第2 項之施用第二級毒品罪。其於施用前後
    持有毒品之行為，應為其施用毒品之犯行所吸收，不另論罪
    。其先後多次施用第二級毒品安非他命之犯行，時間緊接，
    犯罪構成要件相同，顯係基於概括之犯意反覆為之，應依連
    續犯之規定論以一罪並加重其刑。又被告有如事實欄所示之
    論罪科刑執刑前科，有臺灣高等法院被告前案紀錄表一份附
    卷可按，其受有期徒刑執行完畢，五年內再犯本件有期徒刑
    以上之罪，為累犯，應依法遞加重其刑。又公訴人雖僅就被
    告於94年6 月27日為警採尿前回溯96小時內某時施用第二級
    毒品安非他命之犯行予以起訴，而未論及被告如事實欄所述
    之其餘犯行，惟被告於前案施用第二級毒品判決宣示後（即
    94 年5月31日）之某日起至94年6 月27日被查獲時止連續施
    用第二級毒品安非他命之其他犯行，與公訴人前開起訴部分
    有連續犯之裁判上一罪關係，為起訴效力所及，本院自應併
    予審理，附此說明。爰審酌被告前因施用毒品案件，經送觀
    察、勒戒、強制戒治，且經本院判決有罪後，本當知所惕勵
    ，對於施用毒品之違法性及可罰性，應有明確而強烈之認識
    ，詎其不知悔改，竟復行施用安非他命，戕害自己身心健康
    ，殊非可取，兼衡其智識程度、犯罪動機、目的、施用期間
    長短、頻率，及其犯後坦承犯行，態度良好等一切情狀，量
    處如主文所示之刑，並諭知易科罰金之折算標準，以示懲儆
    。至扣案之安非他命一包（淨重0.2 公克）應依毒品危害防
    制條例第18條第1 項規定沒收銷燬。
據上論斷，應依刑事訴訟法第273 條之1 第1 項、第299 條第1
項前段，毒品危害防治條例第10條第2 項、第18條第1 項，刑法
第11條前段、第56條、第47條、第41條第1 項前段，罰金罰鍰提
高標準條例第2 條，判決如主文。
本案經檢察官林俊儀到庭執行職務。
中　　華　　民　　國　　94　　年　　12　　月　　30　　日
                  刑事第五庭    法　官  許映鈞
以上正本證明與原本無異。
如不服本判決，應於送達後10日內向本院提出上訴狀（須附繕本
）。
                                書記官　呂苗澂
中　　華　　民　　國　　94　　年　　12　　月　　30　　日
附表本案論罪科刑法條全文：
毒品危害防制條例第10條
施用第一級毒品者，處六月以上五年以下有期徒刑。
施用第二級毒品者，處三年以下有期徒刑。
